臺灣高等法院刑事裁定　　　　　　　　 100年度抗字第1045號
抗　告　人
即　受刑人　簡偉庭
上列抗告人因檢察官聲請定其應執行刑案件，不服臺灣基隆地方
法院中華民國100年8月10日所為定其應執行刑裁定（100年度聲
字第816號），提起抗告，本院裁定如下：
    主  文
抗告駁回。
    理  由
一、被告抗告意旨略以：就施用毒品而言，本即具有成癮性，且
    僅會危及自身健康，要不會影響他人，現行刑法對施用毒品
    行為卻以一罪一罰，顯有失公允。參以伊係因與配偶離異、
    家庭破碎，難以成眠，始藉毒品助眠，並未成癮，原法院所
    定之執行刑，實屬過重。再者，對照法院其他之相關案例（
    臺灣板橋地方法院98年度訴字第1084號、98年度聲字第2835
    號、98年度易字第580號）可知，有人因販賣毒品等罪行計
    判處有期徒刑103年6月，僅定應執行刑為25年、有人犯毒品
    及竊盜等罪合計判處有期徒刑42月，僅定應執行刑22月、有
    人犯罪合計判處有期徒刑89月，亦僅定應執行刑為36月，由
    此益徵原法院就伊所犯各罪所定之應執行刑而言，顯不公平
    ，爰依法提起抗告，懇請鈞院給予伊一個從新從輕、最有利
    之裁定云云。
二、按裁判確定前犯數罪者，併合處罰之，數罪併罰有二裁判以
    上者，應依刑法第51條之規定定其應執行之刑，刑法第50條
    、第53條分別定有明文。而依刑法第51條第5款規定，宣告
    多數有期徒刑者，應於各刑中之最長期以上，各刑合併之刑
    期以下，定其應執行之刑期，但不得逾法定之30年（修正前
    舊法為20年）最高限制，此即外部性界限。又除外部性界限
    外，法院對於自由裁量權之行使，仍應受比例原則、公平正
    義原則之規範，謹守法律秩序之理念，體察法律之規範目的
    ，使其結果實質正當，合於裁量之內部性界限，俾與立法本
    旨相契合。法院為裁判時，二者均不得有所踰越（96年度台
    上字第7583號判決、97年度台上字第2017號判決參照）。
三、經查：本件被告所犯如原判決附表所示12罪，分別經臺灣基
    隆地方法院、臺灣桃園地方法院宣告有期徒刑7月、4月、1
    年1月、4月、8月、4月、7月、7月、3月、3月、3月、7月確
    定，經檢察官聲請合併定應執行刑。揆諸前揭說明，應於各
    刑中之最長期以上（即1年1月以上），各刑合併之刑期以下
    （即5年10月以下），定其應執行之刑期。又被告所犯編號1
    、2之罪，前經法院合併定應執行刑為有期徒刑9月、所犯編
    號3、4之罪，經合併定應執行刑為有期徒刑1年3月、所犯編
    號5、6之罪，經合併定應執行刑為有期徒刑10月、所犯編號
    7、8、9、10之罪，經合併定應執行刑為有期徒刑1年2月、
    所犯編號11、12之罪，經合併定應執行刑為有期徒刑9月，
    此有本院被告前案紀錄表、臺灣基隆地方法院99年度訴字第
    897號、第987號、第954號、100年度訴字第127號，及桃園
    地方法院99年度審訴字第2629號判決可參，從而原裁定參酌
    被告所犯各罪，定其12罪之應執行刑為有期徒刑4年2月，既
    在外部性界限（即5年10月以下）、內部性界限（所犯12罪
    前經分別所定應執行刑，合計為4年9月）之範圍內，自難認
    原法院就本件裁量權之行使，有何違法或不當之處。抗告人
    徒以無關之他案，任指原裁定所定應執行刑過重云云，顯非
    可採。綜上，因認本件抗告為無理由，應予駁回。
據上論斷，應依刑事訴訟法第412條，裁定如主文。
中    華    民    國   100    年    9     月    28    日
                  刑事第八庭審判長法  官  林恆吉
                                  法  官  劉嶽承
                                  法  官  王偉光
以上正本證明與原本無異。
如不服本裁定，應於收受送達後5日內向本院提出抗告狀。
                                  書記官  陳盈璇
中    華    民    國   100    年    9     月    29    日